【裁判字號】    97,交抗,88
【裁判日期】    970220
【裁判案由】    聲明異議
【裁判全文】
臺灣高等法院高雄分院刑事裁定          97年度交抗字第88號
抗  告  人
即異議人（
受處分人）  甲○○
法定代理人  乙○○
上列抗告人因違反道路交通管理處罰條例聲明異議案件，不服臺
灣高雄地方法院中華民國97年1 月4 日裁定（97年度交聲字第15
號），提起抗告，本院裁定如下：
    主  文
抗告駁回。
    理  由
一、本件交通部公路總局高雄局監理所96年11月28日高監營裁字
    第80-BO0000000號裁決意旨略以: 「受處分人甲○○於民國
    96年7 月31日2 時30分許，無照駕駛車牌號碼8GR-870 號重
    型機車，在高雄市○○區○○街、臨海二路附近蛇行，經警
    當場攔停舉發，依道路交通管理處罰條例第21條第1 項第1
    款及第43條第1 項第1 款規定裁處罰鍰新台幣30,600元、並
    施以道安講習之處分」。
二、上揭裁決書於96年11月29日送達，由法定代理人乙○○收受
    ，此有由乙○○蓋章之送達證書可證（見原審卷第8 頁），
    受處分人甲○○及其法定代理人乙○○於96年12月24日具狀
    向交通部公路總局高雄局監理所聲明異議，有加蓋該局收狀
    章之聲明異議狀可按（見原審卷第3 頁）。
三、原審裁決意旨略以：
  (一)道路交通管理處罰條例第87條第1 項規定，受處分人不服同
    條例第8 條主管機關所為之處罰，得於接到裁決書之翌日起
    20日內，向管轄地方法院聲明異議。交通法庭認聲明異議不
    合法律上之程式或其異議權已經喪失者，應以裁定駁回之，
    道路交通案件處理辦法第18條前段定有明文。
  (二)上開裁決書既於96年11月29日合法送達於異議人位於高雄縣
    鳥松鄉○○路138 之3 號住所，由法定代理人乙○○收受，
    則其異議期間應於96年12月19日即告屆滿，詎異議人遲至96
    年12月24日始提出異議之聲明，已逾越法定不變期間，其異
    議權已經喪失，且屬無從補正，依道路交通案件處理辦法第
    18條前段駁回異議之聲明。
四、經核原審裁定尚無不合，抗告人抗告意旨並不否認逾期提出
    異議，徒以狀載日期係96年12月20日，當日掛號郵寄，發生
    時效中斷之效力云云，提起抗告，經查是否在法定期間內異
    議，應以異議狀遞交裁決機關之期日為準，並非以狀載日期
    為準，至於何時郵寄，亦不以郵戳為憑，自不生中斷效果。
    本件抗告無理由，應予駁回。
五、據上論結，應依道路交通案件處理辦法第26條，刑事訴訟法
    第412 條，裁定如主文。
中    華    民    國    97    年    2     月    20    日
                  刑事第二庭  審判長法  官  林正雄
                                    法  官  黃壽燕
                                    法  官  陳啟造
以上正本證明與原本無異。
不得再抗告。
中    華    民    國    97    年    2     月    20    日
                                    書記官  彭筱瑗


司法院資訊處製作；財團法人民間司法改革基金會備份。
